【裁判字號】    90,上易,132
【裁判日期】    900306
【裁判案由】    業務侵占
【裁判全文】
臺灣高等法院臺中分院刑事判決                      九十年度上易字第一三二號
    上  訴  人  臺灣台中地方法院檢察署檢察官
    上  訴  人
    即  被  告  甲○○
右上訴人因業務侵占案件，不服臺灣臺中地方法院八十九年度訴字第二一八一號中華
民國八十九年十二月六日第一審判決（起訴案號：臺灣臺中地方法院檢察署八十九年
度偵字第一一七五一號），提起上訴，本院判決如左：
      主  文
上訴駁回。
    事實及理由
一、訊據上訴人即被告甲○○（以下稱被告）對於其業務侵占犯行供認不諱，又查本
    案經本院審理結果，認第一審判決認事用法及量刑均無不當，應予維持，並引用
    第一審判決書記載之事實、證據及理由（如附件）。又原審已審酌被告犯罪所侵
    占之款項及犯罪動機及犯後態度尚佳，惟未與告訴人和解賠償損害等一切情狀，
    量刑尚稱妥適，職是，被告上訴意旨指摘原判決量刑過重及公訴人上訴以原審量
刑過輕，均為無理由，應予駁回。
二、據上論斷，應依刑事訴訟法第三百七十三條、第三百六十八條，判決如主文。
本案經檢察官乙○○到庭執行職務。
中      華      民      國      九十      年      三      月     六     日
                                  臺灣高等法院臺中分院刑事第一庭
                                        審判長法  官  陳  紀  綱
                                              法  官  陳  登  源
                                              法  官  蕭  錦  鍾
右正本證明與原本無異。
不得上訴。
                                              書記官  蘇  昭  文
中      華      民      國      九十      年      三      月     七     日
                                                                        Ｄ
臺灣臺中地方法院刑事判決                        八十九年度訴字第二一八一號
    公  訴  人  台灣台中地方法院檢察署檢察官
    被      告  甲○○  男四十二歲（民國○○○年○月○○○日生）
                        住台中縣新社鄉○○村○○街○段一三六號
                        居台中市○○路○段四四二號Ｃ棟六樓之二
                        身分證統一編號：Ｅ一二四五五九一七號
右列被告因業務侵占案件，經檢察官提起公訴（八十九年度偵字第一一七五一號），
本院判決如左：
    主  文
甲○○連續意圖為自己不法之所有，而侵占對於業務上所持有之物，累犯，處有期徒
刑柒月。
    事  實
一、甲○○前曾於七十八年間因懲治盜匪條例案件，經最高法院判處有期徒刑十年確
    定，於八十五年八月二十一日付保護管束，於八十八年七月五日保護管束期滿而
    執行完畢。猶不知警愓，其於八十八年六月一日起，受僱於昊盛興業股份有限公
    司（下稱昊盛公司）擔任業務員，負責送貨及向客戶收取帳款工作，為從事業務
    之人，竟意圖為自己不法之所有，自八十九年二月間起至同年五月間止，基於概
    括犯意，連續在雲林縣虎尾鎮、北港、斗六、西螺及南投竹山等處，將業務上所
    持有分別向麥王餐飲店（共新台幣（下同）二萬六千八百廿六元）、來客（共二
    萬四百五十二元）、一二三牛排館（共三萬一千七百零八元）、大全鐵板燒店（
    共一萬六千九百七十二元）、竹坊日本料理店（共四萬九千四百廿五元）、二騷
    鍋火鍋店（九千八百三十元）、小兄弟牛排店（二萬六千四百六十六元）、一品
    小吃攤（三萬二千五百五十二元）、小雅火鍋店（一萬零一百九十八元）、陳明
    和小吃攤（一萬一千八百零八元）、北港陳先生小吃攤（七千二百十一元）、上
    好夜市小吃攤（四千二百二十六元）及音樂廚坊複合式餐廳（四萬六千元）所收
    取之貨款新台幣（下同）共廿九萬三千六百七十四元侵占入己，以供其祖母往生
    之費用。
二、案經昊盛興業股份有限公司訴請臺灣臺中地方法院檢察署檢察官偵查起訴。
    理  由
一、訊據被告甲○○對於右揭事實供承不諱，核與告訴代表人于贛江指訴情節相符，
    並有被告簽名確認之明細表一紙及昊盛公司之出貨單附卷可參。本件事證明確，
    被告犯行堪以認定。
二、核被告所為，係犯刑法第三百三十六條第二項之業務侵占罪。其先後多次犯行，
    時間緊接，所犯為犯罪構成要件相同之罪，顯係基於概括犯意為之，應依連續犯
    之規定以一罪論。又被告曾甲○○前曾於七十八年間因懲治盜匪條例案件，經最
    高法院判處有期徒刑十年確定，於八十五年八月二十一日付保護管束，於八十八
    年七月五日保護管束期滿而執行完畢，此有台灣台中地方法院檢察署檢察官刑案
    資料查註表在卷可按，其於受有期徒刑之執行完畢後，五年以內再犯有期徒刑以
    上之本罪，為累犯，應加重其刑。本院審酌被告之品行、智識程度，犯罪之動機
    、手段，侵占之款項，所生危害尚非至鉅，及坦承犯行之態度等一切情狀，量處
    如主文所示之刑。
三、至公訴意旨另認被告尚有於右揭時地侵占福祥之貨款七萬五千元，因認被告涉有
    犯刑法第三百三十六條第二項之業務侵占罪。惟訊據被告堅決否認侵占該筆款項
    ，辯稱：其已交給會計了，並未侵占該筆款項等語。經查，該筆七萬五千元之貨
    款，被告確有交給昊盛公司之會計，業據告訴代表人于贛江於本院審理中指述在
    卷，是以該部分自無侵占之問題，惟此部分與前揭起訴部分具有連續犯之關係，
    屬裁判上一罪，爰不另為無罪之諭知。
據上論斷，應依刑事訴訟法第二百九十九條第一項前段，刑法第五十六條、第三百三
十六條第二項、第四十七條，罰金罰鍰提高標準條例第一條前段，判決如主文。
本案經檢察官李悌愷到庭執行職務。
中    華    民    國      八十九      年      十二      月      六      日
                                臺灣臺中地方法院刑事第一庭
                                        法  官  吳  進  發
右正本證明與原本無異。
如不服本判決，應於判決送達後十日內向本院提出上訴狀，上訴於臺灣高等法院臺中
分院( 須附繕本 )。
                                        書記官
中    華    民    國      八十九      年      十二      月      六      日
附錄論罪科刑法條全文：
刑法第三百三十六條第二項
對於公務上或因公益所持有之物，犯前條第一項之罪者，處一年以上七年以下有期徒
刑，得併科五千元以下罰金。
對於業務上所持有之物，犯前條第一項之罪者，處六月以上五年以下有期徒刑，得併
科三千元以下罰金。
前二項之未遂犯罰之。


司法院資訊處製作；財團法人民間司法改革基金會備份。
